臺灣基隆地方法院瑞芳簡易庭民事判決　　　　　　九十三年度瑞簡字第四二號
　　原　　　告　富邦商業銀行股份有限公司
　　法定代理人　乙○○
　　訴訟代理人　丙○○
　　被　　　告　甲○○
當事人間請求清償債務事件，本院於民國九十三年七月十九日言詞辯論終結，判決如
下：
    主          文
被告應給付原告新臺幣肆拾伍萬捌仟壹佰壹拾伍元，及自民國九十二年十月十八日起
至清償日止，按年息百分之八點五計算之利息，暨自民國九十二年十一月十九日起至
清償日止，逾期六個月以內者，按上開利率百分之十，逾期超過六個月以上者，按上
開利率百分之二十計算之違約金。
訴訟費用新臺幣肆仟玖佰陸拾元由被告負擔。
本判決得假執行。
    事實及理由要領
一、原告起訴主張：訴外人張帆邀同被告為連帶保證人，於民國八十九年四月十八日
    向原告借款新臺幣（下同）八十萬元，共同出具借據暨約定書，約定借款期間為
    七年，於九十六年四月十八日借期屆滿，借款利率按年息百分之八點五按月機動
    計付並攤還本息，且約定如有遲延履行時，除按上開利率計算外，逾期在六個月
    以內者，按上開利率百分之十，逾六個月以上者，就超過六個月部分按上開利率
    百分之二十計付違約金。詎訴外人張帆就上開借款之本息僅繳至九十二年十月十
    七日，依約喪失期限利益，債務視為全部到期，被告為連帶保證人，應負連帶清
    償責任。爰訴請判命被告如數清償上開積欠本金、利息及自九十二年十一月十九
    日起至清償日止，按上開約定計算之違約金。
二、被告則以：訴外人張帆為主債務人，目前擔任科技公司業務處長，並非無資力之
    人，伊願意提供張帆之住所地址，原告應先向張帆追償未果後，始能轉向伊請求
    等語，資為辯解。
三、有關原告主張被告為訴外人張帆上開借款之連帶保證人，張帆對原告負有如主文
    第一項所示之借款本金、利息及違約金等債務乙節，不為被告所爭，並有原告提
    出與其主張相符之借據暨約定書一紙為證，應堪信為真實。被告雖以上開情詞置
    辯，其真意應係主張民法第七百四十五條：「保證人於債權人未就主債務人之財
    產強制執行而無效果前，對於債權人得拒絕清償」之先訴抗辯權，然保證債務之
    所謂連帶，係指保證人與主債務人負同一債務，對於債權人各負全部給付之責任
    者而言，此就民法第二百七十二條第一項規定連帶債務之文義參照觀之甚明，故
    連帶保證與普通保證不同，連帶保證人並無主張同法第七百四十五條先訴抗辯權
    之餘地，被告此部分之抗辯，尚無可採。
四、從而，原告依連帶保證之契約關係請求被告給付如主文第一項所示之本金、利息
    及違約金，為有理由，應予准許。
五、復按就民事訴訟法第四百二十七條第一項至第四項訴訟適用簡易程序所為被告敗
    訴之判決，法院應依職權宣告假執行，九十二年九月一日施行之民事訴訟法第三
    百八十九條第一項第三款定有明文。本件係民事訴訟法第四百二十七條第一項所
    定之標的金（價）額五十萬元以下之財產權訴訟，本院既為被告敗訴之判決，自
    應依職權宣告假執行。
六、訴訟費用四千九百六十元（均為裁判費），由被告負擔。
中　　　華　　　民　　　國　　九十三　　年　　　七　　　月　　 三十 　　日
                                臺灣基隆地方法院瑞芳簡易庭
                                        法      官  楊皓清
右為正本係照原本作成。
對於本件判決如有不服，應於收受送達後二十日內向本院提出上訴書狀，上訴於本院
合議庭，並按他造當事人之人數附具繕本。
中　　　華　　　民　　　國　　九十三　　年　　　七　　　月　　 三十 　　日
                                        法院書記官  周俊群
